Inventaris van het archief van de Legatie in Frankrijk, 1747-1810
Nationaal Archief, Den Haag
- INVENTARIS VAN HET ARCHIEF TOT 1795
  - MATHIJS LESTEVENON VAN BERKENRODE, II.
    - Algemeen, A.
      - Ingekomen brieven van en minuten en afschriften van uitgaande brieven aan Franse autoriteiten, 4.
        - Ingekomen brieven van en minuten en afschriften van uitgaande brieven aan andere Franse ministers en overheidsdienaren, 1750-1792.; 155-161; 7 omslagen
          - Van en aan overige correspondenten., 161
            - van en aan Moreau, procureur van de koning, 1767
            - van en aan D'Eurangard, intendant van Bordeaux, 1772
            - van en aan de aartsbisschop van Parijs, 1773
            - van en aan de president en sindici van de Kamer van Koophandel van Picardië te Amiens, 1778
            - aan De Ségur, exc., 1783, luitenant-generaal van politie, [1782]
            - van Philippe O'Reilly te Parijs, 1784
            - van Dudon fils, procureur-generaal bij het parlement van Bordeaux, 1784, met bijlage
            - van Lebrun, president van het dagelijks bestuur van het departement Seine et Oise, te Parijs, 1792.
        - Declaraties, ordonnanties en edicten van de koning van Frankrijk en arresten van de Staatsraad en het Parlement., 1659, 1701, 1704, 1722, 1726, 1744, 1750-1775. Gedrukt.; 162; 1 pak
      - Ingekomen brieven van en minuten en afschriften van uitgaande brieven aan buitenlandse vertegenwoordigers in Frankrijk, 5.
        - Ingekomen brieven van en minuten en afschriften van uitgaande brieven aan buitenlandse vertegenwoordigers in Frankrijk., 163; 1 omslag
          - aan Von Marschal, zaakgelastigde van de keizer, 1750, en aan Florimond Claude graaf van Mercy d'Arguiteau, ambassadeur van de keizer te Parijs, 1775
          - van graaf Van Albemarle en de St-Paul, ministers van Engeland in Frankrijk, 1751, 1776, 1780
          - van De Blome, extraordinaris envoyé van Denemarken, 1770, van François Jourdain, vice-consul van Denemarken te Brest, 1751-1772, en van Rauun, koopman en vice-consul van Denemarken te Morlaix, 1771
          - van en aan baron De Wreech, minister van de landgraaf van Hessen-Kassel te Parijs, 1772
          - van en aan Aug. de Sorba, minister van de Republiek Genua te Parijs, 1754-1760
          - aan Ali Effendi, envoyé van Tripoli te Toulon, 1752.
      - Ingekomen brieven van en afschriften van uitgaande brieven aan militairen, 6.
        - Ingekomen brieven van militairen in de Republiek., 164; 1 omslag
          - aan generaal Creutznach, 1756
          - van Frans Goudappel, kapitein in Duinkerken, 1756
          - van A. Johnson, adviseur en solliciteur militair te Den Haag, 1757-1758, met bijlagen
          - van W. Mercer de Aldie, kapitein van het regiment Marjoribanks te Doornik, 1770
          - van en aan T. de Pepin du Cayla, kolonel te Stevensweert, 1775.
        - Ingekomen brieven van en afschriften van uitgaande brieven aan militairen in Frankrijk., 165; 1 omslag
          - aan Maréchal de Richelieu, Frans veldheer, 1757-1761
          - van Hallot, kapitein in het regiment van De la Fère te Givet, 1769
          - van en aan graaf De Rocheneuse, kapitein van de artillerie te l'Argentiere bij Aubenas, 1774
          - van baron De Ceralthy de Foury, luitenant-kolonel van de dragonders te Parijs, 1774
          - van chevalier D'Estrées, luitenant-kolonel gentilhomme de monsieur le Duc te Orleans, 1776.
      - Ingekomen brieven van en minuten en afschriften van uitgaande brieven aan particulieren, 7.
        - Ingekomen brieven van en afschriften van uitgaande brieven aan particulieren in Frankrijk, 1750-1780.; 166-192; 18 omslagen en 9 stukken
          - Bayonne:, 166; 1 omslag
            - van Lichigaray en Holsch, 1771.
          - Bordeaux:, 167; 1 omslag
            - van Philippus Cor Naat, 1754
            - van en aan C. van Schellebeek en andere kooplieden, 1756-1766
            - van Lamothe jr., 1763
            - Folckert Both en andere kooplieden, 1756, 1759, 1765, 1766, met bijlagen
            - van de weduwe van Jacob Decourt, 1759,1762
            - van Lussignet, 1761
            - van Bethman, Heinicken en Overmazen, kooplieden, 1771
            - van en aan Babut Dumarez, 1771
            - van en aan de gebroeders Lubbert, handelaren, 1772
            - van en aan Trappe Boullé & Cie. en Lussignet, 1778.
          - Brest:, 168; 1 omslag
            - van en aan Fredrik Bleeker, schipper op het schip `Vrouw Dorothea', 1777.
          - Op 's lands schip `Prins Willem voor Cadix' van A.G. Bettingh, 1759., 169
          - Caen:, 170
            - van N. le Cavelier, tolk, en anderen, 1762.
          - Calais:, 171; 1 omslag
            - van en aan de weduwe Gaspard Mollier & Zn., 1767.
          - Cette:, 172; 1 omslag
            - van Pieter Arends, Pieter Feykes de Jong, Jan Leendertsz. Dekker en Siverd S. van der Hout, kapiteins, 1773, met bijlagen.
          - Chatillon sur Marne:, 173; 1 omslag
            - van Pottin, 1775.
          - Cherbourg:, 174
            - van De Chantereyne, koopman, 1770.
          - Duinkerken:, 175; 1 omslag
            - van David Gregorie, 1754, met bijlage
            - van William Maclagan, 1777.
          - Fontainebleau:, 176
            - van Durival, 1771.
          - Honfleur:, 177; 1 omslag
            - van de gebroeders Bérard, 1770-1771
            - van Hannes Lint, commandeur van het schip `St-Pierre', 1774, met bijlage
            - van en aan Bounon en Rigoult, 1779, met bijlagen.
          - La Rochelle:, 178; 1 omslag
            - van de weduwe Schellebeek & Zn., 1758-1768.
          - Le Havre:, 179; 1 omslag
            - van en aan D. Chauvez, 1750.
          - Lunéville:, 180
            - van Louis, prins van Salm-Salm, 1772.
          - Marseille:, 181; 1 omslag
            - van de weduwe Pierre de Veer en Fraissinet, 1760
            - van Laurensey, 1768
            - van en aan De Veer Bugnot & Cie., 1770-1774
            - van Justus van der Meulen, 1777.
          - Nancy:, 182; 1 omslag
            - van Ollivier, advocaat, 1755.
          - Nantes:, 183; 1 omslag
            - van en aan H.M. Snoek, 1774
            - van Asselin jr., N. Mercier & Zn., Charles de Tollenare, gebr. Struijkman, z.d.
          - Orleans:, 184
            - van Lemoine Moubrun de Jaune, 1778.
          - Parijs:, 185; 1 omslag
            - aan Nicolas Sixte, chevalier van Sainctot, 1750
            - van Pallippe, 1753-1755
            - van De Bernage, 1755, met bijlage
            - van Willem van de Sande, 1758, met bijlage
            - van De Sourbeille, 1762
            - van Vienne Viciville, 1765
            - van De Proninville, 1771
            - van de hertog Durée, 1772, met bijlage
            - van Levacher, 1772
            - van Sommeillier, 1773
            - van J. Duvoisin, kapelaan, 1774
            - van de president De Fabrisse, 1775, met bijlage
            - van Carrère, professor in de medicijnen en koninklijk censor, 1775
            - van Gigault de Crisenoy, 1775
            - van Guiot, regulier kanunnik in de koninklijke abdij van St-Victor, 1777
            - van D'Arget, 1777
            - van J.S. Herser in le Petit Chatelet (gevangenis), 1778
            - van de gebroeders Gerbet, 1778
            - van en aan A.T. Renaux, 1778
            - van en aan De St-Foye, advocaat, 1779
            - van de Périgord, 1779, met bijlage
            - van Pâiotte, avocat aux conseils, 1780.
          - Rochefort:, 186
            - van Andries van der Ent cum suis, 1760.
          - Rouen:, 187; 1 omslag
            - van Theodore van der Luijt, 1750
            - van de gebroeders La Chemerheude en De Lessare, kooplieden, 1755
          - Sables d'Olonnes:, 188; 1 omslag
            - van Pieter Jacobs, schipper, 1756
            - van en aan Nicolas du Puy, algemeen correspondent van de Republiek op de kusten van Poitou, 1773.
          - St-Aubin (bij Neufchâtel):, 189
            - van en aan M.A. Hasselaer, 1771.
          - St-Malo:, 190; 1 omslag
            - van F. Caruel, 1762, met bijlage.
          - Toulouse:, 191
            - van De Vieussens, 1774.
          - Vezelay:, 192; 1 omslag
            - van en aan Marie Janne Pichenot, 1773.
        - Ingekomen brieven van en minuten van uitgaande brieven aan particulieren in de Republiek, 1750-1777.; 193-198; 4 omslagen en 2 stukken
          - Amsterdam:, 193; 1 omslag
            - van de VOC, kamer Amsterdam, 1750
            - aan Theodoor van Marselis, koopman, bankier en raad van Amsterdam, 1754
            - van Vernède & Comp., 1759, met bijlagen
            - van George Clifford & Zn., 1761, met bijlage
            - van Abraham Fabricius & Zn., H. Heidegger en anderen, tevens te Cleve, 1763
            - van Augustinus van Son, 1764
            - van P. Rendorp, tevens te 's-Gravenhage, 1769
            - van Jh. Gaussen, 1770
            - van Josias Belesaigne, 1774.
          - Dordrecht:, 194; 1 omslag
            - van A.A. van Tets, 1773
            - van der Mey, advocaat, 1777.
          - 's-Gravenhage:, 195; 1 omslag
            - van W.A. Lestevenon, 1771
            - van en aan Gazettiers, tevens te Utrecht, 1772
            - van Bourdet, 1775
            - van C. Bentinck, 1775
            - van Abraham van Hoogwerff, 1776.
          - Maastricht:, 196; 1 stuk
            - van Friedrich Anton, baron van Dieschkau, 1768.
          - Rotterdam:, 197; 1 omslag
            - van Jan Santvoort, 1760, met bijlagen
            - van Jacques Corsard, 1761
            - van Franco en Adriaan Dubbeldemuts, 1771-1779
            - van François Blondel & Zn., 1775
            - van Hendrik Barents, schipper, z.d.
          - Vlissingen:, 198; 1 stuk
            - van W.B. Lambrechtsen, 1758.
        - Ingekomen brieven van en minuten en afschriften van uitgaande brieven aan particulieren elders in Europa en Afrika, 1763-1778.; 199-203; 1 omslag en 4 stukken
          - Genua:, 199; 1 omslag
            - van Jean Isaac du Moulin, 1766.
          - Tunis:, 200
            - aan Arnoldus Hendrik Nijssen, 1768.
          - Canton Bern:, 201
            - van de gravin De Laval, geboren Nordingh de Witt, namens de stad Darvaux, 1771.
          - Brussel:, 202
            - van Antoine Sauvin, 1771.
          - London:, 203
            - van Is. Collard, 1777.
        - Ingekomen brieven van en afschriften van uitgaande brieven aan particulieren van onbekende herkomst, 1763 en z.d.; 204-205
          - Van Dutour de Noirfosse, Reymand en Lérot, [1763]., 204; 1 stuk
          - Van en aan N.N. z.d., 205; 1 omslag
    - Gezant en gezantschap, B.
      - Stukken van de Staten-Generaal aan madame Sophie Philippine Elisabeth Justine de France, en Louise Marie de France, 1750.; 206
      - Stukken betreffende de openbare intree van Lestevenon van Berkenrode als ambassadeur te Parijs, 1750.; 207; 1 omslag
      - Aanspraken aan de koning en leden van de koninklijke familie, [c. 1752].; 208; 1 omslag
      - Retroacta betreffende het ceremonieel en de positie der ambassadeurs., 1716, 1724, [1750].; 209; 1 omslag
      - Volmacht van de Staten-Generaal voor Lestevenon voor de onderhandelingen van het "renouvellement de l'exemption du droit d'aubaine" (recht van een vorst op de erfenis van een vreemdeling), 1773.; 210; 1 omslag
      - Stukken betreffen de eventuele aankoop van een ambassadegebouw te Parijs, 1766.; 211; 1 omslag
      - Declaraties van Lestevenon van Berkenrode, 1749-1791.; 212; 1 pak
      - Nota van betaalde briefporten, 1787.; 213; 1 stuk
      - Lijst van stukken, ontvangen door Lestevenon van Berkenrode van Van Marselis, 1754.; 214; 1 stuk
    - Kapel van H.H.M. in Parijs, C.
      - Lijst van ingekomen lidmaten, ontvangsten en uitgaven van de Hervormde gemeente van de kapel der Staten-Generaal te Parijs. Met aantekeningen en kwitanties., 1652-1673.; 215-216; 2 delen
        - 1652-1663, 215
        - 1664-1673, 216
      - Stukken betreffende het reglement van het consistorie, 1750.; 217; 1 stuk
      - Stukken betreffende het aanvaarden van de post van ouderling en diaken van de kapel, 1751.; 218; 1 omslag
      - Stukken betreffende huwelijksvoltrekkingen en inschrijvingen in het trouwboek in de kapel te Parijs., 1751, 1767, 1769, 1774, 1778, 1780.; 219; 1 omslag
      - Staten van ontvangsten en uitgaven van de kapel der Staten-Generaal te Parijs., 1753-1766, 1773-1776.; 220; 3 stukken
      - Stukken betreffende beroep en dienst van ds. Jacques de Loches als predikant te Parijs, 1754-1759.; 221; 1 omslag
    - Politieke en militaire zaken, D.
      - Verslagen van militaire verrichtingen en andere stukken betreffende militaire aangelegenheden, 1749-1758 en z.d.; 222; 1 omslag
      - Stukken betreffende een geschil tussen de consuls van de Republiek en Frankrijk te Tripoli, 1750.; 223; 1 omslag
      - Stukken betreffende de schuld van Frankrijk aan de Republiek, onder meer wegens geleverde artillerie en munitie, 1750-1754.; 224; 1 omslag
      - Minuten van uitgaande brieven inzake de problemen met de terugreis van schipper Dirk Mansz. uit Brest naar Hoorn, in verband met de aanwezigheid van de Franse vloot, 1755.; 225; 1 stuk
      - Procesverbaal inzake de bedreiging van Franse officieren van de wacht in Menin door een Nederlandse soldaat. Afschrift., 1760.; 226; 1 stuk
      - Stukken betreffende de stranding van het Franse oorlogsfregat `La Felicité' bij 's-Gravenzande na een gevecht met het Britse schip `Richemont', 1761.; 227; 1 omslag
      - Stukken betreffende het ronselen van Jan Stiever, geboren in 1751 of 1752, in een Frans dragonderregiment, 1770.; 228; 1 omslag
      - Stukken betreffende de bezending van Muhammed Hoga Sidy Maaman, gezant van de Pasja van Tripoli, naar de Republiek, 1773-1774.; 229; 1 omslag
      - Stukken betreffende het optreden van de kapitein Andries de Bruin van het fregat `Thetis' van de Admiraliteit op de Maze, tegen een Frans schip bij Livorno, 1775.; 230; 1 omslag
      - Stukken betreffende grensmoeilijkheden tussen de Republiek en Frankrijk in Suriname bij de rivieren Marowijne en Sinamari, in verband met het weglopen van negers, 1777.; 231; 1 omslag
      - Stukken betreffende de quarantaine te Toulon van 's lands fregat `Thetis', commandant Andries de Bruyn, waarmee Reinier van Haeften, ambassadeur van de Republiek in het Turkse Rijk, van Marseille naar Constantinopel zou reizen, 1777-1778.; 232; 1 omslag
      - Stukken betreffende een convooi van handelsschepen naar de Franse westkust, 1779.; 233; 1 omslag
      - Stukken betreffende een gevecht geleverd tegen de Engelsen door 's lands fregat `Castor', commandant Pieter Melvill, en het opbrengen en de verkoop van het schip te L'Orient, 1780-1784.; 234; 1 omslag
      - Stukken betreffende het binnenlopen te Toulon en Ajaccio van een Nederlands eskader, en de desertie van de bottelier Joseph Beer, 1784-1785.; 235; 1 omslag
      - Afschriften van tractaten, 1713-1739.; 236; 1 omslag
    - Belangen van particulieren, E.
      - Verongelukte schepen, 1.
        - Stukken betreffende de schipbreuk te Dodardener bij Brest van de `Catharina', kapitein A. Couwenhoven, reders Jacques Duc cum suis te Rotterdam, 1751.; 237; 1 omslag
        - Stukken betreffende het stranden bij Calaix van het schip `Theodorus', kapitein Broeder Bondix, 1752.; 238; 1 omslag
        - Stukken betreffende het verongelukken op de kust van Boulogne van het schip de `Harmonie', kapitein Cornelis Roelofsen, 1756-1757.; 239; 1 omslag
        - Stukken betreffende de schipbreuk van de `Gouden Zon', kapitein Simon Pieterse Smit, 1758.; 240; 1 omslag
        - Stukken betreffende de schipbreuk op de Franse kust van de `Stad Dokkum', kapitein Claas Pieters Bakker, en van een ander Hollands schip, kapitein Pieter Groot, 1760.; 241; 1 omslag
        - Stukken betreffende de schipbreuk te Painboeuf bij Nantes van de `Camperveer', kapitein Terence Macdonog, 1761.; 242; 1 omslag
        - Stukken betreffende de stranding bij Grevelingen van de `Petronella', kapitein Reynier de Graaf, 1762.; 243; 1 omslag
        - Stukken betreffende de schipbreuk bij Calais van 's lands schip `Dolfijn', kapitein Haeck, 1766.; 244; 1 omslag
        - Stukken betreffende de schipbreuk bij het eiland Triéla van het schip `Sorg en Flijt', kapitein Andries Eekman, 1768.; 245; 1 omslag
        - Stukken betreffende de schipbreuk bij Campo Moro op Corsica van het Franse schip `Le Rubi', kapitein Jean la Fitte, eigenaar chevalier De Montaraud, 1769.; 246; 1 omslag
        - Stukken betreffende de schipbreuk bij Sables d'Olonnes van de `Sterke Samson', kapitein Heerke Hendriks, 1769.; 247; 1 omslag
        - Stukken betreffende de schipbreuk op de kust van Bretagne van het schip `Walenburg', eigenaar de VOC, 1770-1771.; 248; 1 omslag
        - Stukken betreffende de schipbreuk op de kust van Bretagne van de `Vriendschap', kapitein Marten Wendorp, eigenaars Van Gefken, D. Wendorp, Leendert Hoop cum suis, 1773.; 249; 1 omslag
        - Stukken betreffende de schipbreuk bij Oversand van de `Paramaribo', kapitein Arij Spruijt, die troepen vervoerde van de majoor der infanterie J.C. Middelaer, 1776.; 250; 1 omslag
        - Stukken betreffende het vergaan van de `Breslau', kapitein Jan Kornelis Roos, eigenaar de VOC, op de kust van Picardië, 1784-1785.; 251; 1 omslag
        - Stukken betreffende de schipbreuk van de `Anna Maria' bij Boulonge-sur-Mer, 1786.; 252; 1 omslag
      - Gekaapte en verbeurd verklaarde schepen, 2.
        - Stukken betreffende confiscatie te St.-Dominique van het schip `le Grand Diable', later genoemd `l'Envie', toebehorende aan Jean Rodolph Faesch, koopman op Curaçao, 1750-1751.; 253; 1 omslag
        - Stukken betreffende de confiscatie op Martinique van het schip de `Jonge Pieter en Adriaan', kapitein Mighiel Feliers, reder Thijmen van Schoonhoven Pietersz., koopman te Rotterdam, 1750-1751.; 254; 1 omslag
        - Stukken betreffende het opbrengen naar Brest van het schip de `Harmonie', kapitein Cornelis Muyn, eigenaar Josias Belesaigne en David d'Arnaud, kooplieden te Amsterdam, 1750-1763.; 255; 1 omslag
        - Stukken betreffende het opbrengen van het schip de `Amphitrite', kapitein Willem Maguire, mede-reder Jan Guépin, burger en koopman te Vlissingen, 1751.; 256; 1 omslag
        - Stukken betreffende het rantsoeneren van de `Jonge Pieter', schipper Gerrit Hendriksz. van Pelt, eigenaar Cornelis van Daalen, koopman te Maassluis en de `Jonge Jan', stuurman Ary Pieterse van der Windt, eigenaar Abraham van der Linden, 1754-1755.; 257; 1 omslag
          Rantsoeneren betekent in dit geval een schatting opleggen om plundering af te kopen.
        - Stukken betreffende het opbrengen van de `St-Bartholomy', kapitein C. Treurniet, eigenaar Vernède, Rietmann & Cie. te Amsterdam, 1755-1759.; 258; 1 omslag
        - Stukken betreffende inneming van papieren en arrestatie van matrozen te Celle van de `Dirk en Sara', (een Nederlands schip, maar in Engeland gebouwd en daar genaamd `Barclay'), kapitein Thomas Catanach, eigenaar François Turiss, burger en koopman te Rotterdam en van de `Peggy', kapitein James Abercrombie, 1756.; 259; 1 omslag
        - Stukken betreffende confiscatie op Guadeloupe van de `Adolp Stefanus en Anna Barbara', kapitein en mede-eigenaar Lucas Jacobsz. Lunt, 1757-1765.; 260; 1 omslag
        - Stukken betreffende het opbrengen van de `Admiraal de Ruyter', kapitein Willem Kanjer, eigenaars Vader & Zn. Everard Bouwer, kooplieden te Amsterdam, 1758.; 261; 1 omslag
        - Stukken betreffende het opbrengen naar Calais van de `Rotterdams Welvaren', kapitein Wierd Hendriks te Rotterdam, 1758.; 262; 1 omslag
        - Stukken betreffende het opbrengen van de `Susanna', kapitein Frans van der Heyden, 1758.; 263; 1 omslag
        - Stukken betreffende het opbrengen naar Calais van het snauwschip `Cassiopea', vroeger genaamd de `Jonge Lucas', kapitein Pieter de Harder, eigenaar Jan Anthony Crop & Cie., kooplieden te Amsterdam, 1758-1759.; 264; 1 omslag
        - Stukken betreffende het ten onrechte opbrengen naar Calais van de `Eendracht', kapitein Pieter Weyland, eigenaar Frans van Cuilen te Amsterdam, 1760-1762.; 265; 1 omslag
        - Stukken betreffende het opbrengen naar Marseille van de `Resolutie', kapitein Gerbrant Jurriaanse, eigenaar Henricus Berghaus, koopman te Amsterdam, 1761-1762.; 266; 1 omslag
        - Stukken betreffende het buitmaken van de `Maasstroom', kapitein Van Eitzen, eigenaars Jacques Roquette en Adriaen Dubbeldemuts te Rotterdam, 1761-1763.; 267; 1 omslag
        - Stukken betreffende het opbrengen naar Martinique van de `Mercurius', kapitein Isaac de Klerck, boekhouder François Gaaswijk te Middelburg, 1761-1777.; 268; 1 omslag
        - Stukken betreffende het veilig stellen van enige waardevolle artikelen uit een naar Frankrijk opgebracht Brits schip ten behoeve van Muilman & Zn. te Amsterdam, 1762.; 269; 1 omslag
        - Stukken betreffende het confisceren te St-Dominique van de `Hoop', kapitein Jan van der Meer, eigenaar Abraham Alvares, koopman op Curaçao, 1762-1763.; 270; 1 omslag
        - Stukken betreffende de confiscatie van de `Clara Johanna', kapitein Jan Staak, eigenaar Adriaan van Loon te Dordrecht, 1768.; 271; 1 omslag
        - Stukken betreffende het buitmaken van de Engelse pakketboot van Harwich op Hellevoetsluis, 1777-1778.; 272; 1 omslag
        - Stukken betreffende het opbrengen naar Marseille van het galjoenschip `Juffrouw Cornelia', kapitein Nicolaas Kock, eigenaar Jan Olivier van Batenburg, koopman te Dordrecht, en de `Neptunus', kapitein Jurriaen Wiebes, eigenaars Jean en Christian van Tarelink te Amsterdam, 1777-1781.; 273; 1 omslag
        - Stukken betreffende het aanhouden van het schip `Jonge Juffrouw Baukjen Faber', schipper Harmen Sjoerds, eigenaars Van Coopman, De Witt en Lenaertsz. te Amsterdam, 1778.; 274; 1 omslag
        - Stukken betreffende de afkeuring te Duinkerken van de `Vrouwe Judith', eigenaars Jan van Maurik en zijn zoon Matthijs te Amsterdam, 1778.; 275; 1 omslag
        - Stukken betreffende het ophouden van enige Nederlandse schepen te St-Malo, 1779.; 276; 1 omslag
        - Stukken betreffende het buitmaken en de verkoop te Toulon van het schip de `Jonge Willem', kapitein Pieter Dickson, eigenaars Van de Perre en Meyners te Middelburg, 1779.; 277; 1 omslag
        - Stukken betreffende het buitmaken te Cherbourg van de `Dordrechts Welvaren', kapitein Sietse Pieters, eigenaars Van Hoogstraten & Zn. en Samuel Crena, kooplieden te Dordrecht, 1779.; 278; 1 omslag
        - Stukken betreffende het opbrengen naar Duinkerken van het brigantijnschip de `Smak', kapitein Jan Cornelius, en de `Middelburg Paquet', kapitein Anthony Bevers, eigenaar James Turing, 1779.; 279; 1 omslag
        - Stukken betreffende het opbrengen van de `Flesse', kapitein Jan Charles Busterel, eigenaars Johannes Casparus Helleman van Eykkelenberg & Zn., kooplieden te Vlissingen, 1779.; 280; 1 omslag
        - Stukken betreffende het opbrengen naar Marseille van het snauwschip de `Resolutien', kapitein Jan Roerdsz Reurds, eigenaars Coopman, De Witt en Lenaerts, kooplieden te Amsterdam, 1779.; 281; 1 omslag
        - Stukken betreffende het opbrengen naar Duinkerken van de tjalk `Jonge Willem', kapitein en eigenaar Cornelis Willems te Groningen, 1779.; 282; 1 omslag
        - Stukken betreffende het opbrengen naar Marseille van de `Twee Vrienden', kapitein Pieter Visman, eigenaar Albert Meijer te Amsterdam; de `Vrouwe Sophia', kapitein Jacob de Boer, eigenaar W. van Woensen te Amsterdam; de `Galeij van Amsterdam', kapitein Romke Feddericks, eigenaars Pieter Roelofs & Zn. te Amsterdam, 1779-1780.; 283; 1 omslag
        - Stukken betreffende het opbrengen naar Cherbourg van de `Twee Vrienden', kapitein Hermanus Christiaanse, eigenaars Berghaus en Ebeling te Amsterdam, 1779-1780.; 284; 1 omslag